【裁判字號】    98,訴,460
【裁判日期】    980527
【裁判案由】    搶奪等
【裁判全文】
臺灣基隆地方法院刑事判決               98年度訴字第460號
公  訴  人  臺灣基隆地方法院檢察署檢察官
被      告  乙○○
                    （另案於臺灣基隆監獄執行中）
上列被告因搶奪等案件，經檢察官提起公訴（98年度偵字第1533
、1534號），被告於本院準備程序自白犯罪，經本院合議庭裁定
由受命法官獨任以簡式審判程序審理，判決如下：
    主  文
乙○○竊盜，累犯，處有期徒刑月；又意圖為自己不法之所有
，而搶奪他人之動產，累犯，處有期徒刑柒月。應執行有期徒刑
捌月。
    事  實
一、乙○○前因搶奪等案件，經臺灣板橋地方法院以96年度訴字
    第1160號判決判處有期徒刑4月、3月（起訴書誤載為6月）
    ，應執行有期徒刑5月確定；次因違反毒品危害防制條例案
    件，經本院以96年度訴字第83號判決判處有期徒刑7月確定
    ；又因竊盜案件，經臺灣板橋地方法院以96年度簡字第1590
    號判決判處有期徒刑4月確定，再經本院依據中華民國96年
    罪犯減刑條例之規定，就前開96年度簡字第1590號及96年度
    訴字第83號判決所科之刑，以96年度聲減字第1399號裁定分
    別減刑，並定應執行有期徒刑4月，最後由臺灣板橋地方法
    院依據上開減刑條例之規定，就前揭96年度訴字第1160號判
    決所科之刑，以96年度聲減字第6674號裁定分別減刑，並與
    前開96年度聲減字第1390號裁定所減之刑定應執行有期徒刑
    6月，於民國97年1月11日因縮刑期滿執行完畢。
二、乙○○因缺乏機車代步，竟意圖為自己不法之所有，於98年
    3月11日15時許，在基隆市○○區○○路303巷內，見洪怡曄
    使用之車號P6N-262重型機車（登記車主為洪子恆）鑰匙忘
    記拔取，乃徒手竊取停放在該處上開重型機車，得手後即發
    動騎乘離去，作為交通代步工具使用。嗣經警方從案發現場
    附近裝置監視器所拍攝到畫面，發現行竊者係為乙○○，而
    於98年3月12日通知乙○○到案後，帶同警方於同日18時許
    ，至基隆市火車站旁尋獲上開遭竊之機車。
三、乙○○另基於意圖為自己不法之所有，於98年3月21日20時
    許，行經基隆市○○區○○路243號「葉舍檳榔攤」，見店
    裡僅有店員丙○○獨自一人，認有機可趁，步入檳榔攤裡，
    先對丙○○出言稱：「不要叫，給我一千五」，丙○○聞言
    則回稱：「不要」，乙○○再繼續稱：「我明天還給妳」，
    丙○○則再回答：「不要」，乙○○見無法索取到金錢，進
    而，步上檳榔攤木板檯，伸手欲奪取櫃檯上的零錢，丙○○
    見狀，除身體一面往後方閃避，另一面出手推趕乙○○身體
    ，試圖加以攔阻，但乙○○仍不顧丙○○阻止，強行伸手到
    丙○○所坐在櫃檯桌旁的零錢盒，奪取盒內之新臺幣（下同
    ）50元硬幣4枚（起訴書記載為數枚，業據蒞庭檢察官更正
    ），得手即衝出檳榔攤逃逸，丙○○則尾隨趕至店外數公尺
    遠，抓到乙○○衣服，阻止乙○○再行逃跑，並再伸手將乙
    ○○手上緊握行搶得來之硬幣取回，乙○○始倖然離去。嗣
    經警方據報後，調閱葉舍檳榔攤內裝置監視器所拍攝到畫面
    ，發現作案者係為乙○○，於98年3月21日21時30分許，在
    基隆市○○路199巷口查獲乙○○，而查悉上情。
四、案經基隆市警察局第一分局報告臺灣基隆地方法院檢察署檢
    察官偵查起訴。
    理    由
一、查本件被告乙○○所犯者非為死刑、無期徒刑、最輕本刑為
    3年以上有期徒刑之罪或高等法院管轄第一審案件，其於準
    備程序進行中，先就被訴事實為有罪之陳述，經告知其簡式
    審判程序之旨，並聽取公訴人、被告之意見後，本院業已依
    刑事訴訟法第273條之1第1項之規定，裁定由受命法官獨任
    以簡式審判程序進行本案之審理。
二、上揭事實，業據被告乙○○就竊盜部分於警詢、偵查及本院
    準備程序、審理時自白，就搶奪部分於本院準備程序、審理
    時自白，並據證人即被害人洪怡華於警詢證述、證人即被害
    人丙○○於警詢證述及於偵查中結證綦詳，並有機車竊盜案
    證物照片2張及路口監視器畫面翻拍照片4張、贓物認領保管
    單、基隆市警察局車輛尋獲電腦輸入單、行車執照影本、搶
    奪案監視器畫面翻拍照片12張及現場、查獲照片共3張、搶
    奪案監視錄影畫面光碼1片等附卷可稽，搶奪案監視錄影畫
    面光碼1片且經臺灣基隆地方法院檢察署檢察官於98年4月7
    日勘驗被告搶奪過程屬實，詳見98年4月7日偵訊筆錄，足認
    被告自白與事實相符，足以採信。本件事證明確，被告犯行
    ，至堪認定，應依法論科。
三、核被告所為，係犯刑法第320條第1項之竊盜罪、第325條第1
    項之搶奪罪。被告所犯上開2罪，犯意各別，行為互異，應
    予分論併罰。被告前曾受如事實欄所示之有期徒刑執行完畢
    ，此有臺灣基隆地方法院檢察署刑案資料查註紀錄表、臺灣
    高等法院被告前案紀錄表附卷可考，其於有期徒刑之執行完
    畢後，5年以內故意再犯本件有期徒刑以上之2罪，為累犯，
    均應加重其刑。爰審酌被告之品行，犯罪之動機、目的、手
    段，時值青年，不思憑藉己力循正當管道獲取財物，竟竊車
    、行搶婦女，嚴重危害社會秩序，惟慮其犯罪所得非鉅，所
    竊機車已發還被害人、行搶財物已由被害人取回，及被告犯
    後坦承犯行等一切情狀，分別量處如主文所示之刑，並定其
    應執行之刑。
四、據上論斷，依刑事訴訟法第273條之1第1項、第284條之1、
    第299條第1項前段，刑法第320條第1項、第325條第1項、第
    47條第1項、第51條第5款，刑法施行法第1條之1，判決如主
    文。
本案經檢察官甲○○到庭執行職務。
中    華    民    國    98    年    5     月    27    日
                  刑事第三庭法    官  鄭景文
以上正本證明與原本無異。
如不服本判決應於收受送達後10日內向本院提出上訴書狀，並應
敘述具體理由；其未敘述上訴理由者，應於上訴期間屆滿後20日
內向本院補提理由書（均須按他造當事人之人數附繕本）「切勿
逕送上級法院」。
中    華    民    國    98    年    5     月    27    日
                            書 記 官  李繼業
附錄論罪法條：
刑法第320條第1項：
    意圖為自己或第三人不法之所有，而竊取他人之動產者，為
    竊盜罪，處5年以下有期徒刑、拘役或5百元以下罰金。
刑法第325條第1項：
    意圖為自己或第三人不法之所有，而搶奪他人之動產者，處
    6月以上5年以下有期徒刑。


司法院資訊處製作；財團法人民間司法改革基金會備份。
